MATÍAS FASULINO

PERFIL

Actualmente estoy cursando el tercer año de mi carrera, donde he adquirido sólidos conocimientos en programación. Tengo experiencia usando tecnologías como java con jpa, java web con jsp y con conocimientos de spring boot. Mi objetivo es especializarme en el desarrollo backend, sin embargo, también me encuentro abierto a la posibilidad de dedicarme al ámbito de ciencia de datos, testing o sistemas.

EXPERIENCIA

Backend Spring Boot

Nov 2023 - Dic 2023

- Proyecto independiente: consultorio odontológico.
- Tecnologías utilizadas: java, jpa, hibernate, mysql, apache, spring boot.
- Este proyecto fue implementado aplicando sólidas prácticas de desarrollo en el backend, tales como el patrón mvc, la arquitectura cliente-servidor y la estructura de capas compuesta por controlador, modelo, servicio y repositorio.
- Además, se incluyó una implementación básica del frontend utilizando HTML, CSS y JavaScript para garantizar una experiencia completa para el usuario.

Backend Fast Api Jun 2023 - Jul 2023

- Proyecto independiente: aplicación de ventas.
- · Tecnologias utilizadas: python, fast api.
- Se implementó una api con pocas líneas de código, una documentación automatizada, validación de parámetros automáticamente, con seguridad automáticamente y con autenticación automáticamente.

EDUCACIÓN

Ingeniería Informática

Abril 2021 - Actualidad

Universidad de Palermo

Título intermedio: analista universitario de sistemas.

Ingeniería en Sistemas de la Información

Abril 2019 - Abril 2021

Universidad Tecnológica Nacional

INFORMACIÓN ADICIONAL

- Habilidades Técnicas: java, backend, frontend, spring.
- Idiomas: Inglés A2.
- Certificaciones: Spring Boot TodoCode Academy, Testing QA Argentina Programa.